【裁判字號】    90,訴,753
【裁判日期】    901025
【裁判案由】    毒品危害防制條例
【裁判全文】
臺灣彰化地方法院刑事判決                            九十年度訴字第七五三號
    公  訴  人  臺灣彰化地方法院檢察署檢察官
    被      告  甲○○
右列被告因違反毒品危害防制條例案件，經檢察官提起公訴（九十年度毒偵字第二二
九五號），本院判決如左：
    主      文
甲○○連續施用第一級毒品，處有期徒刑壹年貳月；又施用第二級毒品，處有期徒刑
伍月。應執行有期徒刑壹年伍月。
    事      實
一、甲○○曾於民國八十七年間因施用毒品案件，經本院裁定送觀察、勒戒後，認有
    繼續施用毒品傾向，裁定送強制戒治，強制戒治期滿，並經本院於八十八年十二
    月二十二日以八十七年度訴字第一八八號判決免刑，於八十九年一月二十七日確
    定。詎甲○○於五年內復基於概括之犯意，自九十年四月十七日前三日內日起至
    同年四月二十日止，連續在彰化縣員林鎮○○里○○路○段一０三巷四七號住處
    等處，以將第一級毒品海洛因摻入香菸中吸食之方式，施用第一級毒品海洛因數
    次；其另於九十年四月十七日或其前四日內某日，在某不詳處所，以不詳方式，
    施用第二級毒品安非他命一次。嗣因甲○○未於九十年三月十四日到彰化縣警察
    局員林分局接受定期調驗，經警方於九十年四月十七日下午二時三十分許，在彰
    化縣員林鎮○○路○段三一九號，依法執行毒品人口強制採尿作業，經採集尿液
    送驗，始查悉上情。
二、案經彰化縣警察局員林分局報請台灣彰化地方法院檢察署檢察官偵查起訴。
    理      由
一、訊據被告甲○○矢口否認右揭犯行，辯稱：伊於九十年四月十七日為警採尿前並
    未施用海洛因及安非他命，因伊於為警查獲當天受傷，有去伍倫綜合醫院就診，
    並服用藥物，所以尿液才會有嗎啡及甲基安非他命反應，伊僅在九十年四月十八
    日至同年月二十日有施用毒品海洛因二次云云。惟查，警方於九十年四月十七日
    所採取被告尿液送檢驗結果，確呈嗎啡及甲基安非他命陽性反應，此有長昕生活
    事業股份有限公司新東分公司濫用藥物尿液檢驗報告一份附卷可稽，而依人體施
    用毒品海洛因、安非他命後能從所排尿液中驗出嗎啡、甲基安非他命反應之時間
    約分別為三、四日左右，且被告於九十年四月十七日下午二時三十分因頭部外傷
    併右眼眉毛區撕裂傷至伍倫綜合醫院急診治療，醫院所開立之處方，並不會使其
    尿液呈嗎啡、甲基安非他命陽性反應，此有伍倫綜合醫院函一份在卷可稽，足認
    被告所辯未施用毒品海洛因及安非他命顯均係事後卸責之詞，不足採信，是以被
    告確曾自九十年四月十七日前三日內日起至同年四月二十日止有連續施用第一級
    毒品海洛因及於九十年四月十七日或其前四日內某日有施用第二級毒品安非他命
    之行為。又被告確曾於八十七年間因施用毒品案件，經本院裁定送觀察、勒戒後
    ，認有繼續施用毒品傾向，裁定送強制戒治，強制戒治期滿，並經本院於八十八
    年十二月二十二日以八十七年度訴字第一八八號判決免刑，於八十九年一月二十
    七日確定，此有刑案資料查註紀錄表及被告全國前案紀錄表在卷可證。綜上所述
    ，本件事證已臻明確，被告之犯行均堪認定。
二、核被告所為，係犯毒品危害防制條例第十條第一項、第二項之罪。其於施用毒品
    海洛因、安非他命前後持有海洛因、安非他命之低度行為，應為施用之高度行為
    所吸收，均不另論罪。其先後多次施用第一級毒品海洛因之犯行，時間緊接，犯
    意概括，犯罪構成要件復相同，為連續犯，應論以一罪，並依法加重其刑。被告
    所犯上開二罪，犯意各別，犯罪構成要件不同，應予分論併罰。查被告係自九十
    年四月十七日前三日內日起至同年四月二十日止，有連續施用第一級毒品海洛因
    之犯行，而公訴人僅就被告於九十年四月十七日前四日內某時之施用第一級毒品
    海洛因之犯行提起公訴，該未經起訴之部分，與檢察官起訴之部分，因被告係基
    於概括之犯意而為之，具有連續犯之關係，屬裁判上之一罪，其一部起訴之效力
    及於全部，故本院自得併予審究。爰審酌被告犯罪之動機、所生危害及其犯罪後
    之態度等一切情狀，各量處如主文所示之刑，並定其應執行之刑。
據上論斷，應依刑事訴訟法第二百九十九條第一項前段，毒品危害防制條例第十條第
一項、第二項，刑法第十一條前段、第五十六條、第五十一條第五款，判決如主文。
中      華      民      國    九十      年      十      月   二十五     日
                                臺灣彰化地方法院刑事第二庭
                                    法      官  石  馨  文
右正本證明與原本無異。
如不服本判決，應於判決送達後十日內向本院提出上訴狀( 須附繕本 )。
                                  法院書記官  王  振  州
中      華      民      國    九十      年      十      月   二十六     日
毒品危害防制條例第十條：
施用第一級毒品者，處六月以上五年以下有期徒刑。
施用第二級毒品者，處三年以下有期徒刑。


司法院資訊處製作；財團法人民間司法改革基金會備份。
